【裁判字號】    97,抗,176
【裁判日期】    970229
【裁判案由】    本票裁定
【裁判全文】
臺灣臺北地方法院民事裁定               97年度抗字第176號
抗  告  人  甲○○
相  對  人  荷商荷蘭銀行股份有限公司
法定代理人  乙○○
上列當事人間請求本票裁定事件，抗告人對於民國97年1月8日本
院96年度票字第77041號裁定提起抗告，本院裁定如下：
    主  文
抗告駁回。
抗告程序費用新臺幣壹仟元由抗告人負擔。
    理    由
一、按執票人依票據法第 123條規定，聲請法院裁定許可對發票
    人強制執行，係屬非訟事件，此項聲請之裁定，及抗告法院
    之裁定，僅依非訟事件程序，就本票形式上之要件是否具備
    予以審查為已足，並無確定實體上法律關係存否之效力，如
    發票人就票據債務之存否有爭執時，應由發票人提起確認之
    訴，以資解決（最高法院57年度臺抗字第76號、56年臺抗字
    第714號判例意旨參照）。
二、本件相對人主張：其執有抗告人於民國91年8月1日所簽發，
    內載金額新臺幣（下同）90萬元，付款地在台北市○○路 ○
    段 7號15樓（付款地原在台東區中小企業銀行台北分行之營
    業所，嗣台東區中小企業銀行於96年9月6日與聲請人荷商荷
    蘭銀行股份有限公司合併，由聲請人為存續公司，故付款地
    變更為聲請人之營業所），利息按年息7.6%計算，免除作成
    拒絕證書，到期日未載之本票一紙，詎於96年 5月11日提示
    後，仍有 512,130元未獲付款等情，業據提出本票、外國公
    司認許事項變更表、行政院金融監督管理委員會函影本各一
    件附卷可稽；則依據票據法第52條第 1項「付款人於承兌後
    ，應負付款之責。」、第85條第 1項「匯票到期不獲付款時
    ，執票人於行使或保全匯票上權利之行為後，對於背書人、
    發票人及匯票上其他債務人得行使追索權。」、第 121條「
    本票發票人所負責任，與匯票承兌人同。」、第 123條「執
    票人向本票發票人行使追索權時，得聲請法院裁定後強制執
    行。」等規定，原裁定予以准許，應無不合。
三、至抗告意旨所稱：雙方間之債務尚有糾葛云云，核屬實體法
    上之爭執，應由抗告人另行提起訴訟解決，核不影響本件系
    爭本票之形式要件已經具備，且確有到期提示未獲付款之情
    形。是本院第一審於此無確定實體上法律關係之非訟事件程
    序，自僅得裁定准許相對人之聲請；抗告人指摘本院第一審
    裁定並非適法，核無理由，應予駁回。
四、依非訟事件法第21條第2項、第24條、第 46條、民事訴訟法
    第495條之1第1項、第449條第1項、第78條，裁定如主文。
中    華    民    國    97    年     2    月    29    日
                  民事第二庭審判長法  官  黃蓓蓓
                                  法  官  蔡政哲
                                  法  官  楊代華
以上正本係照原本作成。
不得再抗告。
中    華    民    國    97    年     2    月    29    日
                                  書記官  許婉如


司法院資訊處製作；財團法人民間司法改革基金會備份。
